【裁判字號】    98,台上,7183
【裁判日期】    981203
【裁判案由】    公共危險等罪
【裁判全文】
最高法院刑事判決            九十八年度台上字第七一八三號
上  訴  人  甲○○
上列上訴人因公共危險等罪案件，不服台灣高等法院台南分院中
華民國九十八年九月二十三日第二審判決（九十八年度交上訴字
第五二三號，起訴案號：台灣雲林地方法院檢察署九十七年度偵
緝字第一二二號），提起上訴，本院判決如下：
    主  文
上訴駁回。
    理  由
按刑事訴訟法第三百七十七條規定，上訴於第三審法院，非以判
決違背法令為理由，不得為之。是提起第三審上訴，應以原判決
違背法令為理由，係屬法定要件。如果上訴理由書狀並未依據卷
內訴訟資料，具體指摘原判決不適用何種法則或如何適用不當，
或所指摘原判決違法情事，顯與法律規定得為第三審上訴理由之
違法情形，不相適合時，均應認其上訴為違背法律上之程式，予
以駁回。本件原判決維持第一審關於論處上訴人甲○○駕駛動力
交通工具肇事，致人死亡而逃逸（累犯）罪刑部分之判決，駁回
其於第二審之此部分上訴，已敘明所憑之證據及認定之理由；從
形式上觀察，並無判決違背法令之情形存在。查原判決係綜合上
訴人在原審所為之供述、證人張鴻能等人之證言，暨道路交通事
故調查報告表(一)(二)、現場圖、現場照片、車損照片、「ABC 保齡
球館」監視錄影翻拍之照片、診斷證明書、相驗筆錄、相驗屍體
證明書及檢驗報告書等卷證資料，參互審酌判斷，認定上訴人騎
機車肇事，致人死亡而逃逸等事實。至測謊鑑定報告書（見九十
七年度偵緝字第一二二號偵查卷第七十六頁至第八十九頁），原
判決則未採為判斷之依據。上訴意旨猶謂測謊鑑定僅係補強證據
，不得作為認定事實之主要證據云云，空泛指摘，自非適法之第
三審上訴理由。又上訴人辯稱本件車禍後，上訴人走到吳俊興身
旁搖動其身體，因吳俊興仍有呼吸，上訴人乃利用民眾圍觀時，
將機車騎到附近巷子藏匿，並等候救護車將吳俊興等人載走後，
才離開現場，並無肇事逃逸之故意云云，為卸責之詞，不足採信
，原判決亦已論駁綦詳。上訴意旨仍執上開陳詞，漫事爭辯，亦
與法律規定得為第三審上訴理由之違法情形，不相適合。其上訴
為違背法律上之程式，應予駁回。復查原判決關於上訴人過失致
人於死部分（上訴人未聲明僅就公共危險部分上訴，關於過失致
人於死部分亦視為已全部上訴），係依刑法第二百七十六條第一
項規定論處罪刑，核屬刑事訴訟法第三百七十六條第一款之案件
，既經第二審判決，自不得上訴於第三審法院，上訴人猶提起上
訴，於法不合，應併駁回之。
據上論結，應依刑事訴訟法第三百九十五條前段，判決如主文。
中    華    民    國  九十八  年  十二    月    三    日
                      最高法院刑事第十庭
                          審判長法官  花  滿  堂
                                法官  黃  正  興
                                法官  陳  東  誥
                                法官  林  錦  芳
                                法官  洪  昌  宏
      本件正本證明與原本無異
                                      書  記  官
中    華    民    國  九十八  年  十二    月    七    日
                                                      R


司法院資訊處製作；財團法人民間司法改革基金會備份。
